# 单位研发网络服务平台如何核算

提问人：hyh5877 时间：2016-10-08 16:47:59
1 、新成立公司研发网络服务费平台，开发支出符合资本化的是否计入无形资产？ 2 、之后又取得该平台的著作权，还能计入无形资产吗？是否冲突？求教！

回答人：chenyiwei
1 、是否满足资本化条件，应对照《企业会计准则第 6 号——无形资产》第九条规定的五项条件判断，特别应当注意：应基于当初这些研发支出发生时的状态和可获得的信息判断，不能因为后续取得研发成功而将前期已经费用化的研发支出再追溯资本化。 2 、开发支出资本化终止的标志是研发完成，研发成果达到预定可使用状态。是否获得权利证书与资本化的终止没有直接关系。